Inventaris van de archieven van de Intendance van het Kroondomein en de Hofhouding van Koning Lodewijk Napoleon en de Franse Keizer
Nationaal Archief, Den Haag
- Domeinen in het zuiden., VII.
  - Niervaart, E.
    - Administratie., a.
      - Diverse Stukken, 231
        1. Rekening en verantwoording van het dijkbestuur over 1811.
        2. Voordracht tot inschrijving der erfpachten van Niervaart en Zevenbergen bij de conservateur der hypotheken.
        3. Verpachting van hoeven en landerijen 1811-1814.
        4. Verpachting van smaltienden, veren en visserijen 1812-1814.
        5. Verzoek van J.G. Visser om zijn pacht van het stuk land no. 2300 der dotatie aan A.J. van Gils over te doen. 1811-1814.
        6. Als voren van de weduwe J. de Krom aan D. Harmsen 1811-1818, 27e en 28e hoeve.
        7. Verpachting van biezen 1812-1821.
        8. Atterminatie van betalingen 1812.
        9. Excecutie tot invordering van restanten.
        10. Domeinambtenaren.
        11. Voordracht tot opmeting der grienden. Verpachting daarvan 1813-1822.
        12. Gemeentelasten van de Klundert.
        13. Contentieux, bakenrecht.
        14. Reglement voor de politie van de polders.
        15. Spolie gepleegd door B. Hermus.
        16. Staat van chynsen en erfpachten.
      - Diverse Stukken, 232
        17. Grootte der goederen in Franse maat.
        18. Voordracht tot uitvoer van granen.
        19. Borgtocht van de rentmeester Hetterschey.
        20. Verzoek van de pachter B. Harms, om meekrap aanplanting.
        21. Weigering van erfpachtsbetaling door de directie van het enregistrement.
        22. Spolie van de jacht.
        23. Klachten over het aanleggen van veren door particulieren.
        24. Damen en De Witt, verzoek om meekrap aanplanting.
        25. Vernieuwing der Sassen en zeesluis.
        26. Supplement voor gecedeerde goederen in Oostfriesland.
        27. Visserijen van de Kroon, verpacht door de conservateur der wateren en bossen.
        28. Strandingen.
        29. P. Kavelaars, om aan de Kroon in koop af te staan het gebouw op de 7e hoeve.
        30. Taxatie, consolidering en afkoop van tienden.
        31. Executie tegen de pachter der hoeve no. 2272 der dotatie en verpachting daarvan tot 1818.
        32. Verzoek om overdracht van pacht door P. de Witt en W. Wijtvliet aan C. van der Riet. 1811-1814.
        33. Rekening en verantwoording van het dijkbestuur 1812.
        34. P. Heiboer en A. den Engelschen, verzoek om meekrap aanplanting.
        35. Vuurbaken.
        36. Ontslag rentmeester Hetterschey als receveur van het enregistrement.
        37. Verpachting 1814.
        38. Verzoek van de pachter van de korenmolen om zijn pacht over te mogen dragen aan P. Huysers.
        39. Permissie tot absentie van de rentmeester Hetterschey.
        40. Kaarten der domeinen.
        41. Nieuwe verdeling en distributie der landerijen.
        42. De pachter van het veer van de Moerdijk op Strijen-Sas, om van pacht te worden ontslagen.
    - Comptabiliteit., b.
      - Diverse Stukken, 233
        1. A. Roosand, weduwe A. van Driel, pachteresse van drie bakentonnen op het Hollands diep om remissie.
        2. Verpachting van het vuurbaken te Strijensas, betaalbaar 1811.
        3. Houtverkoping 1811.
        4. Onkosten 1811.
        5. Maandstaten 1811.
        6. Rekening over 1811.
      - Diverse Stukken, 234
        7. Tienden uit de oogst van 1811, verkocht en betaalbaar 1812.
        8. Houtverkoping 1812.
        9. Verpachting van buitengorzen, betaalbaar 1812.
        10. Verpachting van buitengorzen en biezen 1811 en 1812.
        12. Onkosten 1812.
        13. Verpachting der vruchten van het kwistgeld, oogst 1811, betaalbaar 1812.
        14. Verdeling van het provenu der vruchten van het kwistgeld in 1811 met de Baanders.
      - Diverse Stukken, 235
        15. Maandstaten 1812. (2 stukken.)
        16. Tiendverpachting betaalbaar 1813.
        17. Onkosten 1813.
        18. Heffingsregister voor 1813.
      - Diverse Stukken, 236
        19. Verpachting van buitengorzen, betaalbaar 1813.
        20. Houtverkoping 1813.
        21. Verrekening van onraadspenningen 1813.
        22. Heffingsregister voor 1812.
        23. Verpachting van de vroege tienden, betaalbaar 1814.
        24. Verpachting van de grote tienden, betaalbaar 1814.
        25. Maandstaten 1813.
        26. Verkoop van hooi van in 1812 niet verpachte gorzen.
        27. Boeten door Arie Kotweg in 1813 verschuldigd.
        28. Inspectie der kas.
        29. Boeten wegens spolie in de aanplantingen.
        30. Houtverkoping 1814.
        31. Onkosten 1814.
        32. Verkoop van hooi in 1813.
        33. Rekening en verantwoording dienst 1812.
    - Kwistgeld., c.
      - Diverse Stukken, 237
        1. Verpachting tot meekrap aanplanting.
        2. Inkomsten van de bebouwingen over 1812, betaalbaar 1813.
        3. Rekening van de onkosten der bebouwing in 1812.
        4. Inkomsten van de bebouwing in 1813, betaalbaar 1814.
        5. Verpachting tot meekrap planting 1813.
        6. Rekening onkosten bebouwing 1813.
        7. Bebouwing 1814, betaalbaar 1815.
  - Paderbornse tienden, F.
    - Administratie., a.
      - Brieven van de rentmeester P.A. de Roock 1811., 238
        1. Verponding.
        2. Inschrijving van erfpachten bij de conservateur der hypotheken.
        3. Domeinambtenaren.
        4. Archief.
        5. Grootte der goederen in Franse maat.
        6. Borgtocht van de rentmeester P.A. de Roock.
        7. Taxatie, consolidering en afkoop van tienden.
        8. Knotwilligen op het goed Maurik 1813, admodiatie contract.
        9. Contentieus over erfpachtsbetaling.
        10. Contentieus, betaling door C.U. Kooken.
    - Comptabiliteit., b.
      - Diverse Stukken, 238
        1. Tiendverpachting, betaalbaar 1811.
        2. Onkosten in 1811.
        3. Maandstaten 1811.
        4. Rekening over 1811.
        5. Overstortingen van Maurik 1811.
        6. Rekening over Maurik 1811.
        7. Tiendverpachting betaalbaar 1812.
        8. Onkosten in 1812.
        9. Maandstaten 1812.
        10. Onkosten in 1813.
        11. Tiendverpachting, betaalbaar 1813.
        12. Heffingsregister voor 1813.
        13. Maandstaten 1813.
        14. Inspectie der kas.
        15. Rekening en verantwoording over 1812.
        16. Onkosten in 1814.
        17. Heffingsregister voor 1814.
        18. Tiendverpachting, betaalbaar 1814.
  - Kelnary van Putten, G.
    - Administratie., a.
      - Brieven van de rentmeester J.H. Cremer, alsmede van de tienden op de Veluwe., 239
        1. Verpachting van bouwhoeven en landerijen 1812-1815.
        2. Verpachting van landen 1812-1816.
        3. Verpachting van tienden 1812, 1813.
        4. Verpachting van tienden 1811, 1812.
        5. Cadaster. Hoedanig het erve Colengoed voortaan zou kunnen worden verpacht.
        6. Archief.
        7. Verhuring van twee huisjes no.1440 en 1441 van de dotatie 1813-1822.
        8. Cadaster, staat van chijnsen.
        9. Invordering van restanten 1811.
        10. Cadaster. Grootte der goederen in Franse landmaat.
        11. Politie Sprielder en Putterbos.
        12. Verdeling van een stuk heideveld bij het erf Colengoed.
        13. Weigering van erfpachtsbetaling door de directie van het enregistrement.
        14. Verpachting der goederen tegen 1814.
        15. Taxatie, consolidering en afkoop van tienden.
        16. Domeingoederen van de staat geproponeerd tot supplement van de dotatie.
        17. Indemniteit voor de pachters der hoeven: ten Hove, het Hooge End en Veenhuizen.
        18. Onderzoek naar verduisterde tiendplichtige gronden. Tiendrollen.
        19. De pachter van de hoeve Veenhuizen om prolongatie van pacht.
        20. Alsvoren van de pachter van de hoeve ten Hove.
        21. Aflossing van een kapitaal groot f.300.- ten laste van B. Teunissen.
    - Comptabiliteit., b.
      - Diverse Stukken, 240
        1. Houtverkoping, betaalbaar 1811.
        2. Verpachting van de erve Veenhuizen, betaalbaar 1811.
        3. Onkosten 1811.
        4. Maandstaten 1811.
        5. Rekening over 1811.
        6. Houtverkoping, betaalbaar 1812.
        7. Onkosten 1812.
        8. Verrekening van onraadspenningen 1812.
      - Diverse Stukken, 241
        10. Onkosten 1813.
        11. De pachter van het erf ten Hove om remissie over 1811.
        12. Houtverkoping, betaalbaar 1813.
        13. Verkoop van 1/5 der tienden 1812.
        14. Verponding te betalen aan de Kroon voor het Putter- en Spielderbos.
        15. Heffingsregister voor 1813.
        16. Inspectie der kas.
        17. Onraadspenningen 1813.
        18. Tiendverpachting, betaalbaar 1813.
        19. Maandstaten 1813.
        20. Koornuitgangen over 1812, verschuldigd.
        21. Inspectie der kas. 1813.
        22. Onkosten 1814.
        23. Houtverkoping, betaalbaar 1814.
        24. Rekening en verantwoording over 1812.
        26. Onraadspenningen 1814.
        27. Maandstaten 1814.
        28. Koornuitgangen over 1813 verschuldigd.
  - Steenwaard en Pleij, H.
    - Administratie., a.
      - Brieven van de rentmeester H.Ribbers 1811., 242
        1. Kaarten van de Steenwaard en Pleij.
        3. Verpachtingen 1812-1816.
        4. Allienatie van het erfpachtgoed de Stijfselfabriek.
        5. Domeinambtenaren.
        6. Borgtocht van de rentmeester H. Ribbers.
        7. Grootte der goederen in Franse maat.
        8. Verpachting van het veer op de houwberg voor 1813 en weilanden no.1775, 1777 en 1719 der dotatie.
        9. Scheiding van het territoir van de Steenwaard.
        10. De pachter van het veer op de houwberg om remissie.
        11. Verpachtingen van de weilanden no.1791 en 1792 der dotatie over 1813.
        12. Ligging van de Steenwaard.
        13. Taxatie, consolidering en afkoop van tienden van de Steenwaard.
        14. Alsvoren van de Pleij.
        15. Verpachting van een streep grond aan de erfpachter Bichou.
    - Comptabiliteit., b.
      - Diverse Stukken, 243
        1. Maandstaten 1811.
        2. Onkosten 1811.
        3. Rekening van 1811.
        5. Maandstaten 1812 Steenwaard.
        6. Maandstaten 1812 Pleij.
        7. Onkosten 1813. Steenwaard.
        8. Onkosten 1813. Pleij.
        10. Inspectie der kas Pleij 1813.
        11. Maandstaten 1813 Pleij.
        12. Maandstaten 1813 Steenwaard.
        13. Verrekening van onraadspenningen 1813.
        14. Inspectie der kas 1813 Steenwaard.
        15. Onkosten 1814 Pleij.
        16. Onkosten 1814 Steenwaard.
        19. Heffingsregister voor 1814 Pleij.
        20. Heffingsregister voor 1814 Steenwaard.
        21. Verkoop van rijswaarden en elzen in de Steenwaard, betaalbaar in 1814.
  - Tienden op de Veluwe, I.
    - Administratie., a.
      - Diverse Stukken, 244
        1. Verpachting 1811, 1812.
        2. Verpachting 1812, 1813.
        4. Borgtocht van de rentmeester J.H. Cremers.
        5. Kaarten van de Kelnarij en de Veluwe.
        6. Grootte der goederen in Franse landmaat.
        7. Borgtocht van de rentmeester J.H. Cremers.
        8. Weigering van erfpachtsbetaling door de directie van het enregistrement.
        9. Taxatie, consolidering en afkoop van tienden.
        10. Tiendrollen.
    - Comptabiliteit., b.
      - Diverse Stukken, 245
        2. Rekening over 1811.
        3. Maandstaten 1812.
        4. Onkosten 1813.
        5. Verrekening van onraadspenningen 1812.
        6. Heffingsregister voor 1813.
        7. Inspectie der kas 1812.
        8. Onkosten 1812.
        9. Tiendverpachting, betaalbaar 1813.
        10. Maandstaten 1813.
        11. Koornuitgangen over 1812, verschuldigd.
        12. Verrekening van onraadspenningen 1813.
        13. Inspectie der kas 1813.
        14. Onkosten 1814.
        16. Maandstaten 1814.
        17. Koornuitgangen over 1814, verschuldigd.
  - Xanten, J.
    - Administratie., a.
      - Diverse Stukken, 246
        1. Archieven.
        2. Heffingsregister voor 1812.
        3. Pachtontslag van D. van Winsen.
        4. Verponding.
        5. Tiendkaarten van het voormalig domein Xanten.
        6. Weiland op de Kouden oord.
        7. Kerk te Gennep.
        8. Rekening over ambtslasten 1810 en anterieur.
        9. Verpachting der Hooge booth 1812-1818.
        10. Opgaven van lasten door enige pachters te dragen.
        11. Voordracht om de uitgangen in koorn op geld te brengen.
        12. Staat der inkomsten 1813 en grootte der goederen in Franse landmaat.
        13. De predikant te Reek, om betaling van een gepretendeerde erfpacht.
        14. Verpachting der hoeve Bienhezen tot 1819.
        15. Verpachtingen 1814.
        16. Tazatie, consolidering en afkoop van tienden.
        17. Verpachting van de kapittels winkel. No.2071 der dotatie van 1808.
        18. Reclame van de Maire te Wichen tot het presteren van beneficien bij tiendverpachting.
        19. Tiendplichtige domeingoederen, 1/5 der tienden over 1812 en 1813.
        20. Voordracht tot het bijwonen van geërfde vergaderingen voor de regeling der jaarlijkse lasten.
        21. Custodie door Sanders van Well voor een weggevoerde tiend in 1813.
        22. Staat der goederen onder Drenten door de Commissaris Temminck gerequireerd.
    - Comptabiliteit., b.
      - Diverse Stukken, 247
        1. Tiendverpachting in 1811.
        2. Verrekening van onraadspenningen 1811.
        6. Tiendverpachting, betaalbaar 1812.
      - Diverse Stukken, 248
        8. Maandstaten 1812.
        9. Buitengewone inkomsten 1812.
        11. Verrekening van onraadspenningen over 1812.
        12. Heffingsregister 1813.
        13. Tiendverpachting, betaalbaar 1813.
        14. Maandstaten 1813.
        15. Polderlasten over 1810 en anterieur gereclameerd.
        17. Contributiën tot het onderhoud van publieke veldwachten.
        18. Inspectie der kas 1813.
        19. Onderhoud van het dijkvak onder de schouw van Wichen.
        20. Onkosten dienst 1814.
        21. Rekening en verantwoording 1812.
        22. Maandstaten 1814.
  - Zevenbergen, K.
    - Administratie., a.
      - Diverse Stukken, 249
        1. Verpachting der bouwhoeven en landerijen. 1811-1814.
        2. Verpachting van het grote gors aan het Lamsgatsveer, het Lamsgatsponteveer en het huis aldaar. 1811-1818.
        3. Deductie van 1/5 der redemptie tienden.
        4. Alterminatie van betaling 1812.
        5. Staat van chijnsen en erfpachten.
        7. De pachter der koornmolen om remissie. Verpachting tot 30 september 1818.
        8. Afkoop van chijnsen.
        9. Berging der in 1812 opgehouden en ingeoogste tienden.
        10. Taxatie, consolidering en afkoop van tienden.
        11. Anthonie Molengraaf, pachter van het pontveer om remissie, verpachting tot 1818.
        12. Verpachtingen voor 1814.
        13. Overdracht der pacht van F. van Ginneken aan W. Sprangers.
    - Comptabiliteit., b.
      - Diverse Stukken, 250
        6. Overstortingen Niervaart en Zevenbergen 1811, 1812.
        7. Tiendverpachting, betaalbaar 1812.
        8. Houtverkoping, betaalbaar 1812.
        10. Onkosten 1812.
        11. Maandstaten 1812. (2 stukken.)
      - Diverse Stukken, 251
        12. Tiendverpachting, betaalbaar 1813.
        13. Onkosten 1813.
        14. Verkoping van in 1812 opgehouden tienden.
        15. Houtverkoping, betaalbaar 1813.
        16. Heffingsregister voor 1813.
        17. Verpachting der vroege tienden 1814.
        18. Verpachting der grote tienden 1814.
        19. Maandstaten 1813. (2 stukken.)
        20. Verrekening van onraadspenningen 1813.
        21. Inspectie kas 1813.
        22. Houtverkoping, betaalbaar 1814.
        23. Onkosten 1814.
        24. Rekening en verantwoording, dienstjaar 1812.
  - Generalia, rekening en verantwoording., L.
    - Diverse Stukken, 252
      1. Budget voor 1811. (zie ook no.213 en 214.)
      2. Budget voor 1812.
      3. Budget voor 1813.
      4. Remissiën voor 1811 in het noorden.
      5. Liquidatie tussen het Rijk en 's Konings huis.
      6. Boekhouding in Franse muntspeciën.
      7. Actief en passief van 's Konings huis.
      8. Budget voor de dienst van 1814.
      Arrerage rekening 1811 en anterieur. Domeinen in het zuiden. Restant rekening van het dienstjaar 1812 (2 exemplaren) van de domeinen in het zuiden.
      Restant rekening van het dienstjaar 1813.
    - Twee portefeuilles bevattende diverse correspondentie., 253-254; 2 portefeuilles
      - Een portefeuille bevattende diverse correspondentie., 253
        Brieven van de rentmeesters der domeinen aan H. Berman, chef de bureau van de superintendentie der Keizerlijke kroongoederen.
        A. van Rhemen, Dieren, 1811-1813.
        W.H. Roeloffzen, Huyssen, Malburgen, Zevenaar en de Lijmers, Xanten 1812, 1813.
        Niervaart en Zevenbergen, C.G. Hetterschey 1811-1813.
      - Een portefeuille bevattende diverse correspondentie., 254
        P.A. de Roock, Paderbornse tienden 1812, 1813.
        J.H. Cremer, Kelnary van Putten en tienden op de Veluwe 1811, 1812, 1813.
        H. Ribbens, Steenwaard en Pley 1812-1813.
        C.F. Simond, Soestdijk 1811-1813. Sanders van Well te Nijmegen aan de intendant 1811. Van Diermen te Nijkerk aan de intendant 1811. Requesten aan de intendant-generaal der Keizerlijke kroongoederen in Holland 1811. Correspondentie betreffende de opheffing van het Kon. weeshuis te Leiden. 1810.
        Diverse correspondentie 1811.
  - Heffingsregisters, rekeningen etc., M.
    - Huyssen en Malburgen. Heffingsregister en journalen van ontvangst., 1812; 255-256
      - Bestanddeel 1., 255
      - Bestanddeel 2., 256
    - De Niervaart. Heffingsregisters., 1812 en 1813; 257-258
      - Bestanddeel 1., 257
      - Bestanddeel 2., 258
    - Diverse Stukken, 259
      Portefeuille met documenten behorende tot de heffingsregisters, bevattende:
      Brieven van de intendant-generaal aan de rentmeester van de Niervaart.
      Rekening van de restanten 1812 en 1813.
      Conditiën van verpachting van koorntienden 1811.
      Conditiën van aanwassen en dijkettingen en dijkettingen van het kwistgeld 1812.
      Conditiën van smaltienden, accijnsen en veren. 1812-1814.
      Conditiën van de waag, afslag van vis en visserijen.
      Conditiën van de korenmolen en van bakens en tonnen 1812-1814.
      Conditiën van tienden van koolzaad, winter- en zomergarst. 1811.
      Conditiën van verkoop van graan en veldvruchten 1811.
    - Register met conditiën van verpachting van de hoeven met de daarbij behorende huizen, getimmerten en landerijen, mitsgaders de separate bloklanden in de grote en kleine polders van de Niervaart, Bloemendaal, Nassau en Arenberger polders., 1811-1814; 260
    - Register van verpachting van diverse percelen van dijken, dijkettingen, gorsen en verdere partijen., 1811-1814; 261
    - Register met conditiën van verpachting van landerijen, dijken met hun avelingen, mitsgaders gorzen en riethillen, de beweiding van enige wegen en het gebruik van vijf moestuinen., 1811-1814; 262
  - Kelnary van Putten., N.
    - Heffingsregisters., 1812-1813; 263-264
      - Bestanddeel 1, 263
      - Bestanddeel 2, 264
    - Journalen van ontvangst., 1812 en 1813; 265-266
      - Bestanddeel 1, 265
      - Bestanddeel 2, 266
    - Portefeuille met documenten, behorende bij de heffingsregisters, bevattende: pacht- en huurcedulen, conditiën van verpachting, enz., 267
  - Tienden op de Veluwe., O.
    - Heffingsregisters., 1812 en 1813; 268-269
      - Bestanddeel 1, 268
      - Bestanddeel 2, 269
    - Journalen van ontvangst., 1812 en 1813; 270-271
      - Bestanddeel 1, 270
      - Bestanddeel 2, 271
    - Portefeuille met documenten, behorende bij de heffingsregisters, bevattende: extracten uit de pacht conditiën, etc., 272
  - Xanten., P.
    - Heffingsregisters., 1812 en 1813; 273-274
      - Bestanddeel 1., 273
      - Bestanddeel 2., 274
    - Journalen van ontvangst., 1812 en 1813; 275-276
      - Bestanddeel 1., 275
      - Bestanddeel 2., 276
    - Portefeuille met documenten, behorende bij de heffingsregisters., 277
  - Zevenbergen., Q.
    - Heffingsregisters., 1812 en 1813; 278-279
      - Bestanddeel 1., 278
      - Bestanddeel 2., 279
    - Portefeuille met documenten behorende bij de heffingsregisters, bevattende:, 280
      Brieven van de intendant-generaal aan de rentmeester.
      Conditiën van verpachting van de grote koorntienden, zomer- en wintergarsttienden en van zaad, vlas, ajuin en kool 1811, 1812.
      Conditiën van de visserij van de kleine Noord of Slikpolder en in de rivier de Mark. 1811-1814.
      Conditiën van de korenmolen 1811-1814.
      Conditiën van het Lamsgatsveer 1811-1818
      Rekening van de restanten over 1812, etc.
    - Portefeuille bevattende processen-verbaal van in bezit neming en staten van de domeinen behorende tot de Keizerlijke kroongoederen in Holland, inhoudende:, 281
      Proces-verbal de missive en porsession des domaines de la couronne situés sur la rive gauche du Waal, arrondissement de Breda, departement des Deux-Nèthes, par Jean François Hypolite Dobignie, directeur de l'administration de l'enregistrement et des domaines au departement des Deux-Nèthes en execution du décret Imperial du 10 Octobre 1810, à Monsieur Jacques François van de Wall, administrateur des domaines de la couronne du Midi en Hollande.
      Les biens connus sous le nom de la régie de Zevenbergen.
      Les biens connus sous le nom de la régie de Niervaart.
      Fait à Anvers le 16 Février 1811.
      Proces-verbal de mise en possession des domaines de la couronne situés sur la rive gauche du Waal, arrondissements de Bois-le-duc et de Nimègue, département des Bouches du Rhin, par:
      Louis Marie Ceillier, directeur de l'administration, de l'enregistrement et des domaines au département des Bouches du Rhin en exécution du décret Imperial du 10 Octobre 1810 à
      Monsieur François Jacques van de Wall, administrateur des domaines de la couronne du Midi en Hollande.
      Les biens désignés en l'état y annexé sous le no.4 et d'après la représentation de dix neuf états de ces biens dont dix-huit sont cotés de la lettre A et des mimeros 1, 2, 3, 4, 8, 9, 11, 18, 19, 20, 21, 22, 23, 24, 25, 26, 27, et 28 et le dix neuvième intitulé régie des biens originaires des chastreux de Cologne.
      A. 1. Régie des biens et revenus du chapitre supprimé de Saint Martin à Cranenburg.
      A 2. Régie des biens et revenus du chapitre supprimé des apôtres à Cologne.
      A 3. Régie des biens originaires du prieur et des chanoines capitulaires de l'ordre supprimé des frères de la Croix à Cologne.
      A 4. Régie des dîmes de Paderborn.
      A 8. Régie des biens et revenus originaires du convent supprimé de Marienblom à Calcar, jadis habité par des religeuses de l'ordre de Sainte Bregitte.
      A 9. Régie des biens ecclésiastiques ayant appartenu au chapitre de Xanten.
      A 11. Régie pastorale de Maas et Waal.
      A 17. Régie des biens originaires des chartreux de Cologne, ayant été possédés en admodiation par C. van Mourick.
      A 18. Régie des dîmes ayant appartenues au chapitre supprimé de Xanten et aux biens pastorale du district d'entre Meuse et Waal.
      A 19. Régie des biens et revenus originaires de la chapellerie de Venray.
      A 20. Régie des biens et revenus ayant appartenu au personnat Catholique ecclésiastique de Geisteren.
      A 21. Régie des biens et revenus originaires du convent des religieuses supprimé, nommé Jerusalem dans Venray.
      A 22. Régie des biens et revenus originaires de la cure de Geisteren ayant jadis été combinée avec Maashees.
      A 23. Régie des biens et revenus originaires de la chapellenie catholique de Geisteren.
      A 24. Régie des biens et revenus de la vicairie catholique de Venray.
      A 25. Régie des biens et revenus originaires de la chapellenie de Gennep.